【裁判字號】    88,自,1407
【裁判日期】    890201
【裁判案由】    傷害
【裁判全文】
臺灣臺中地方法院刑事判決                        八十八年度自字第一四七號
    自  訴  人
    即反訴被告  乙○○
    被      告
    即  反訴人  丙○○
    反訴  被告  甲○○
右被告及反訴被告等因傷害等案件，經自訴人提起自訴暨反訴人提起反訴，本院判決
如左：
    主  文
丙○○傷害人之身體，處拘役貳拾日，如易科罰金，以參佰元折算壹日。
乙○○無罪。
甲○○被訴偽證部份不受理。
    事  實
一、丙○○與乙○○同是位於臺中縣大里市○○路「大唐皇庭」大廈之住戶，緣該大
    廈於民國八十八年十一月二十九日晚上二十一時許，於「大唐皇庭」中庭召開住
    戶大會，因議程問題，乙○○出面制止丙○○之發言，雙方一言不合，丙○○竟
    基於傷害他人身體之故意，咬傷乙○○之左手中指，致乙○○左手中指受有多處
    傷口之傷害。
二、案經被害人乙○○提起自訴。
    理  由
壹、本訴部分：
  一訊據被告丙○○固供承於前開時、地與自訴人乙○○因議程問題發生爭執之事
      實，惟矢口否認傷害，辯稱︰僅與乙○○相互拉扯，且伊遭乙○○毆打成傷，
      並未咬傷乙○○云云，並提出診斷證明書為證。然查：右開事實，業據自訴人
      指訴綦詳，核與目擊證人甲○○到庭結證：「開會時，由於丙○○不按開會議
      程，自訴人制止她，丙○○咬住自訴人之手指，並流血」、楊筱鈴到庭結證：
      「我看到被告丙○○在場吵鬧，經乙○○制止不聽，丙○○咬住乙○○的手指
      ，而且還出手打她，是我出面制止拉開二人的」等情相符，並有私立中國醫藥
      學院附設醫院診斷證明書一紙附卷可稽，被告應有咬傷自訴人之行為至明，其
      空言否認，為卸責之詞，不足採信，至於，被告雖請求傳訊證人郭錦敏，其待
      證事項為自訴人出手打被告之事實，惟該事實縱為真，然觀之自訴人之手指係
      遭被告咬傷之情況，當非被告因自衛或僅相互拉址即可造成，是本院認無訊問
      之必要，本件事證明確，被告犯行堪以認定。
  二核被告所為，係犯刑法第二百七十七條第一項之傷害罪。爰審酌被告尚無犯罪
      前科之品性（參卷附臺灣臺中地方法院檢察署刑案資料查註紀錄表）、犯罪之
      動機、手段、否認犯行之犯後態度及被害人所受之傷害尚屬輕微等一切情狀，
      量處如主文所示之刑，並諭知易科罰金之折算標準。
貳、反訴部分：
  一、反訴被告乙○○部分：
  （一）反訴意旨略以：反訴人丙○○並無於八十八年十一月二十九日晚上二十一時
        許，在臺中縣大里市○○路「大唐皇庭」大廈中庭咬傷反訴被告乙○○，乙○○明知該事實，竟仍向法院提起本件訴訟，虛捏事實，嫁禍反訴人，欲使
        反訴人受刑事處分，因認乙○○涉犯刑法之誣告罪嫌云云。
  （二）按誣告罪之成立以意圖他人受刑事處分或懲戒處分，而為虛偽之告訴告發報
        告者為要件。所謂虛偽係指明知無此事實故意捏造而言。訊據反訴被告乙○○堅決否認有誣告犯行，辯稱：伊左手中指多處傷口，確係遭丙○○咬傷，
        並未誣告等語。經查，反訴被告乙○○提起本件自訴業據其提出診斷證明書
        為證，而反訴人亦不否認曾與乙○○發生拉址，足認乙○○所訴事實，應非
        出於虛構；又經本院調查結果，丙○○於於八十八年十一月二十九日晚上二
        十一時許，在臺中縣大里市○○路「大唐皇庭」大廈中庭確有咬傷乙○○之
        事實，復據證人甲○○、楊筱鈴到庭結證屬實，是反訴被告乙○○提起本件
        自訴，尚非無因，核與誣告罪之構成要件不符。此外，本院復查無其他積極
        證據足資證明反訴被告乙○○有何誣告犯行，自應為反訴被告乙○○無罪之
        諭知。
  二、反訴被告甲○○部分：
  （一）自訴意旨略以︰反訴被告甲○○，於本院八十八年度自字第一四０七號傷害
        案件審判時，以證人身分，於案情有重要關係之事項，供前具結，而為虛偽
        陳述，因認反訴被告甲○○涉有刑法第一百六十八條偽證之罪嫌云云。
  （二）按提起自訴之被害人犯罪，而被告為其被害人者，被告得於第一審辯論終結
        前，提起反訴；又不得提起自訴而提起者，應諭知不受理之判決；反訴，準
        用自訴之規定，刑事訴訟法第三百三十八條、第三百三十四條、第三百三十
        九條分別定有明文，是提起反訴其反訴之被告，必以提起自訴之人為限，本
        案反訴人對非自訴人之證人甲○○提起反訴，揆諸前開規定，自應諭知不受
        理之判決，並不經言詞辯論為之。
據上論斷，應依刑事訴訟法第三百三十九條、第三百三十四條、第三百四十三條、第
二百九十九條第一項前段、第三百零一條第一項、第三百零七條，刑法第二百七十七
條第一項第四十一條，罰金罰鍰提高標準條例第一條前段第二條，判決如主文。
中      華      民      國    八十九    年      二      月      一      日
                                    臺灣臺中地方法院刑事第一庭
                                        法  官  楊  國  精
右正本證明與原本無異。
如不服本判決，應於送達後十日內向本院提出上訴狀（須附繕本），上訴於臺灣高等
法院臺中分院。
                                        書記官
中      華      民      國    八十九    年      二      月一      日
附錄：本案論罪科刑法條全文
刑法第二百七十七條第一項︰
傷害人之身體或健康者，處三年以下有期徒刑拘役或一千以下罰金。


司法院資訊處製作；財團法人民間司法改革基金會備份。
